# 非公开定增募集资金到位后现金流列示的问题

提问人：txllovewmx 时间：2016-10-19 23:29:27
遇到的一个现实问题，A公司非公开定向增发募集资金到位后，账务处理如下: 借：银行存款定增认购金额 280,000,000.00 　贷：
股本获配股数 40,000,000.00 贷：资本公积股本溢价　 240,000,000.00 相关费用入账 借：资本公积股本溢价 11,000,000.00借：应交税费进项税 660,000.00 　贷：银行存款券商保荐费用 10,600,000.00 贷：其他应付款验资、律师费等1,060,000.00 其他应付款系暂时未支付的律师费及会计师验资费用。
吸收投资收到的现金反应企业收到投资者投入的现金，扣除相关费用，应该是一个净额的概念予以列示，现金流量表中，吸收投资收到的现金列示计算有以下几种： (1) 280,000,000.00元，定增认购金额 (2) 280,000,000.00 - 10,600,000.00 = 269,400,000.00元，定增认购金额扣除券商保荐费用 (3) 280,000,000.00 - 10,600,000.00 - 1,060,000.00 = 268,340,000.00元，定增认购金额扣除券商保荐费用、验资、律师费等
(4) 40,000,000.00 + 240,000,000.00 - 11,000,000.00 =280,000,000.00 - 11,000,000.00 = 269,000,000.00元，与股本及资本公积数增减变动勾稽
问：如果以本文中选项（ 3 ）列示，那么实际收到但是尚未支付的律师费及会计师验资费用1,060,000.00元放在现金流的什么位置？
另外以（ 3 ）列示，也没办法和股本及资本公积的变化数勾稽一致，也就是（ 4 ）算出来的结果，这个地方是不是必须有严格的勾稽关系？ 还是说吸收投资收到的现金就是以总额列示，即280,000,000.00元？如果真是总额列示，那么支付中介的费用则现金流应列示在哪里？
有点迷糊，还请大家指点

回答人：chenyiwei
“吸收投资收到的现金”应按募集资金总额（扣除券商直接从中扣除的保荐费等，即募集资金专户的实际到账金额）列示。另行支付的其他中介机构费用可以作为支付的其他与筹资活动有关的现金列示，不能直接抵减“吸收投资收到的现金”。